---
title: "Emotions"
author: "Klaudia Magda"
date: "27 grudnia 2016"
output: html_document
---

```{r, echo=TRUE, message=FALSE, warning=FALSE, fig.align='center'}
library(xlsx)
library(openxlsx)
library(psych)
library(ggplot2)
library(caret)
library(e1071)
library(corrplot)
library(party)
library(rpart)
library(plyr)
library(dplyr)
library(lubridate)
```


#Loading data
```{r, echo=TRUE, message=FALSE, warning=FALSE, fig.align='center'}
data<- read.xlsx(file.choose(), 1, colNames=TRUE)
#"C:/Users/kmagda001/Desktop/EMOCJE - DM/Dane osobowe.xlsx"
dataRaw<- read.xlsx(file.choose(), 1, colNames=TRUE)
#"C:/Users/kmagda001/Desktop/EMOCJE - DM/Wyniki surowe bez danych osobowych.xlsx"
```
##Preprocessing
At the beginning I have decided to drop columns:
near zero variance variables pretrialpause posttrialpause windowcenter trialduration trialtimeout blocktimeout, 

lattency -time of reaction
subject - misleading. 
```{r, echo=TRUE, message=FALSE, warning=FALSE}
#Removing near zero variance variables
nzv <- nearZeroVar(dataRaw)
names(dataRaw)[nzv]
dataRaw<-subset(dataRaw, select = -c(pretrialpause, posttrialpause, windowcenter, trialduration, trialtimeout, blocktimeout, subject, blocknum))

data$date<-as.POSIXct(data$date, format='%m-%d-%Y')
dataRaw$date<-as.POSIXct(data$date, format='%m-%d-%Y')
```

#Extrapolatory Analysis for personal data
At the beginning we will look through the personal data.
Here we can notice that we are dealing with young people and the majority is woman.
```{r, echo=TRUE, message=FALSE, warning=FALSE}
barplot(prop.table(table(data$wiek_response)), main="Age")
barplot(prop.table(table(data$plec_response)), col="blue", main="Gender")
barplot(prop.table(table(data$eksper_response)), col="green", main="Eksper")
```
#Extrapolatory Analysis for raw data
Blocknum
2- questions about emotions "esencja"
3- training through categorizing expressions
4 - proper categorization of expression
```{r, echo=TRUE, message=FALSE, warning=FALSE}
barplot(prop.table(table(dataRaw$correct)), col="red", main="Correct answers")
barplot(prop.table(table(dataRaw$trialcode)), col="green", main="Trialcode")
barplot(prop.table(table(dataRaw$blockcode)), col="yellow", main="Blockcode")
barplot(prop.table(table(dataRaw$response)), col="black", main="Response")
barplot(prop.table(table(dataRaw$stimulusitem1)), col="pink", main="Name of file")
```
#Trust 
Dependency between trust and number of picture with distinction of gender
```{r, echo=TRUE, message=FALSE, warning=FALSE}


```


#Esence (blok 2)
```{r, echo=TRUE, message=FALSE, warning=FALSE}

```



Krzywych czasu reakcji dla zdj?? o poszczeg?lnej numeracji (1-15)
- Poprawno?ci oceny dla zdj?? o poszczeg?lnej numeracji (1-15)
- Oceny zaufania wzgl?dem osoby dla zdj?? o poszczeg?lnej numeracji (1-15)
- Kluczowy test hipotezy, czy na postawie odpowiedzi na pytania o "esencj?" (rz?dy 1-34 w pliku danych dla ka?dego uczestnika) da si? przewidzie? r??nice w tych krzywych; w szczeg?lno?ci w zakresie zaufania do osoby.

#Plot of reaction for pictures
```{r, echo=TRUE, message=FALSE, warning=FALSE}

```
Zrobi?em jeszcze tak? tabel? "prawid?owych" odpowiedzi przy pytaniu o kategoryzacj? emocji, bo tam jest odwr?cona skala i mo?na si? pomyli?.

Krzywych czasu reakcji dla zdj?? o poszczeg?lnej numeracji (1-15)
- Poprawno?ci oceny dla zdj?? o poszczeg?lnej numeracji (1-15)
- Oceny zaufania wzgl?dem osoby dla zdj?? o poszczeg?lnej numeracji (1-15)
- Kluczowy test hipotezy, czy na postawie odpowiedzi na pytania o "esencj?" (rz?dy 1-34 w pliku danych dla ka?dego uczestnika) da si? przewidzie? r??nice w tych krzywych; w szczeg?lno?ci w zakresie zaufania do osoby.